臺灣臺北地方法院刑事判決　　　　　　　　　　　八十九年度交簡上字第一六九號
　　被　告　即
　　上　訴　人　乙○○
右上訴人因公共危險案件，不服本院新店簡易庭八十九年度店交簡字第四八九號中華
民國八十九年十月十八日所為第一審刑事簡易判決（聲請案號：八十九年度偵字第一
五六四八號）提起上訴，本院管轄第二審合議庭判決如左：
        主      文
上訴駁回。
        事      實
一、乙○○於民國八十九年七月二十四日凌晨一時三十分許，在臺北縣烏來鄉與友人
    服用酒類後，明知其服用酒類已達反應較慢、感覺減低，並影響駕駛能力而不能
    安全駕駛動力交通工具之狀態下，竟仍駕駛車號Ｂ八－○九六號（檢察官聲請簡
    易判決處刑書誤載為Ｂ三－○九六號）營業用小客車在道路上行駛，於同日凌晨
    二時三十一分許，行經臺北市文山區○○○路與景隆街口時，為警攔檢查獲，經
    警實施酒精測試其呼氣濃度達每公升○點五七毫克，始發現上情。
二、案經臺北市政府警察局文山第二分局報告臺灣臺北地方法院檢察署檢察官偵查並
    聲請簡易判決處刑。
        理      由
一、右揭事實，業據上訴人即被告乙○○於警訊時及偵查中供承不諱，並有警訊筆錄
    、偵訊筆錄、酒精測試單、刑法第一百八十五條之三案件測試觀察紀錄表及生理
    平衡檢測表等附卷可資佐證。又一般行為人飲酒後如其呼氣酒精濃度每公升○‧
    五○毫克時，有反應較慢、感覺減低，而影響駕駛之輕到中度中毒症狀，有行政
    院國軍退除役官兵輔導委員會臺北榮民總醫院八十八年八月五日（八八）北總內
    字第二六八六八號函影本壹紙附卷可稽，且行為人飲酒後其呼氣中酒精濃度達到
    每公升○‧五五毫克時，其肇事率為一般未飲酒者之十倍，亦有中央警察大學交
    通學系暨交通管理研究所教授蔡志中之研究報告影本壹紙在卷可憑。本件上訴人
    經警檢測其呼氣所含酒精成份高達每公升○‧五七毫克，有上開酒精測試單附卷
    可證，況查上訴人於前揭時地服用酒類後駕駛該輛車牌Ｂ八－○九六號營業用小
    客車（動力交通工具）行經臺北市文山區○○○路與景隆街口，經警攔檢並作測
    試觀察，結果顯示被告於查獲時有含糊不清，注意力無法集中之情形，此亦有上
    揭刑法第一百八十五條之三案件測試觀察紀錄表在卷可稽，雖上訴人於本院審理
    中就上揭生理平衡檢測表所記載其「金雞獨立三十秒」不正常乙節有異議，並辯
    稱：警員當初叫我把腳抬起來，我還不懂何意思，警員叫我用壹隻腳站立，我就
    懂了，但是他們沒有告訴我要站三十秒，所以我沒有通過，我記得那天相當配合
    ，沒有亂講話，警員叫我做什麼我就做什麼云云，然查，關於上訴人所爭執之「
    金雞獨立三十秒」檢測是否正常等情，業據證人即承辦上揭生理平衡檢測表之員
    警甲○○於本院審理中到庭結證陳稱：（檢察官問：為何攔檢他－指上訴人？）
    他是先闖紅燈，所以我攔停他，攔停他下來後先告知上訴人他違規，很明顯聞到
    他身上有酒味，所以請他下車作酒精測試，我們先作酒精測試，再帶他回隊上作
    生理平衡檢測表，他的言語動作都有酒意，我們帶他回隊上又隔了一、二十分鐘
    之久，我們按照規定叫他作相關測試，但是因為時間已久，詳細情形不是很記得
    ，關於金雞獨立我們都會叫當事人作，當時被告左右搖晃或者跌倒，或者請他作
    的過程中他會講話或者嘔吐，我們就會認為他不正常；（檢察官問：確實有作金
    雞獨立否？）我們有附上表格就一定有作；（審判長問：你們對於當事人做金雞
    獨立時有無告知他們要做三十秒？）我們一定會告知要做三十秒，且會陪著他做
    ，並示範給他看等語明確，可知本件生理平衡檢測表確係由警員按表定項目檢測
    ，況查卷附生理平衡檢測表並有上訴人親自簽名無訛，益證上訴人前開辯解顯係
    臨訟飾卸之詞，不足採信。綜上所述，顯見上訴人服用酒類已達不能安全駕駛動
    力交通工具之程度無疑。
二、核上訴人即被告乙○○所為，係犯刑法第一百八十五條之三服用酒類不能安全駕
    駛動力交通工具而駕駛罪。原審以上訴人犯行明確而適用刑法第一百八十五條之
    三、第四十二條第二項、罰金罰鍰提高標準條例二條之規定，並審酌上訴人之素
    行、所生危險以及犯後態度等一切情狀，量處罰貳萬元，如易服勞役以參佰元折
    算壹日，經核其認事用法並無不當。上訴人乙○○上訴意旨以原審判決罰金二萬
    元過重，請求輕判云云為由提起上訴，核無理由，應予駁回。
據上論斷，應依刑事訴訟法第四百五十五條之一第三項、第三百六十八條，判決如主
文。
本案經檢察官黃東焄到庭執行職務
中      華      民      國      九十一    年      八      月    十四    日
                          臺灣臺北地方法院交通法庭
                              審判長法  官  劉  壽  嵩
                                    法  官  劉  嶽  承
                                    法  官  曾  啟  謀
本判決不得上訴。
右正本證明與原本無異。
                                    書記官  謝  韻  華
中      華      民      國      九十一    年      八      月    十四    日
附錄本案論罪科刑法條全文
刑法第一百八十五條之三
服用毒品、麻醉藥品、酒類或其他相類之物，不能安全駕駛動力交通工具而駕駛者，
處一年以下有期徒刑、拘役或三萬元以下罰金。
